臺灣高等法院臺南分院刑事裁定
111年度抗字第944號
抗  告  人  
即 受 刑人  林季衡
上列被告人即受刑人因定應執行刑案件，不服臺灣嘉義地方法院
中華民國111年11月14日裁定（110年度聲字第436號），提起抗
告，本院裁定如下：
    主  文
抗告駁回。
    理  由
一、原裁定略以：本件抗告人即受刑人林季衡(下簡稱受刑人)係
    於民國110年5月31日於法務部矯正署雲林第二監獄收受本件
    刑事裁定，有送達證書1份在卷可稽，是自送達翌日起算5日
    (本件依法毋庸加計在途期間)，其抗告期間計至110年6月5
    日，然因該日為放假日，其抗告屆滿即以後日即同年月7日
    屆滿，本件被告遲至111年11月2日方提起本件抗告，有抗告
    狀上法務部矯正署雲林第二監獄書狀收狀戳可資佐憑，顯已
    逾越抗告期間，其抗告即屬違背法律上之程式，自應予以駁
    回。
二、抗告意旨略以：定應執行刑有內部界限、外部界限之拘束，
    連續犯規定廢除後，回歸數罪併罰，法院定應執行刑除不得
    逾越法律規定外，尚著重教化功能，非僅實現報應，參酌各
    法院之定刑，對抗告人權益甚有影響，原審未考慮整體犯罪
    之行為態樣，及於同一時期犯罪，定應執行刑11年8月，顯
    非妥適，爰請求撤銷原裁定，從輕定刑，為此再提起抗告等
    語。
三、抗告期間，除有特別規定外，為5日，自送達裁定後起算；
    原審法院認為抗告不合法律上之程式或法律上不應准許，或
    其抗告權已經喪失者，應以裁定駁回之，刑事訴訟法第406
    條前段、第408第1項前段分別定有明文。又在監獄或看守所
    之被告，於上訴期間內向監所長官提出上訴書狀者，視為上
    訴期間內之上訴，為同法第351條第1項所明定，此規定，依
    同法第419條規定，為抗告程序所準用。此無非因羈押、監
    禁中之被告身體失其自由，不能直接向法院提出書狀，為其
    便利而設，並非以經由監所長官轉遞為上訴或抗告之必要程
    式，此適為保障其憲法第16條訴訟權之程序規定。
四、經查，原審法院就抗告人定應執行刑案，早於110年5月24日
    即以110年度聲字第436號裁定，該裁定正本並於110年5月31
    日送達在監之抗告人本人收受，此有原審法院送達證書1份
    在卷可參，抗告人因在監而無在途期間，抗告期間應於同年
    6月7日屆滿（即自送達翌日起算5日，其抗告期間計至110年
    6月5日，然因該日為放假日，以後日即同年月7日為屆滿日
    ）；抗告人遲至111年11月2日始向法務部矯正署雲林第二監
    獄長官提出本件刑事抗告狀，並由監所轉交至原審法院，亦
    有該狀上之書狀收件章、核轉章可憑（抗字卷第183、175頁
    ），是其提起抗告顯已逾抗告期間；原審以抗告已逾法定抗
    告期間，認其抗告不合法，予以駁回，並無不合。
五、抗告意旨並未就程序部分即原審以逾越抗告期間而駁回其抗
    告之裁定具體指摘有何違誤之處，況本院審酌原審法院是依
    卷內送達證書及刑事抗告狀上書狀收狀戳等具體事證，認定
    被告提起抗告已逾越法定不變之抗告期間，因而駁回其抗告
    ，核屬有據，並無違誤，已如前述，故本件抗告並無理由，
    應予駁回。
六、據上論斷，應依刑事訴訟法第412條，裁定如主文。　
中　　華　　民　　國　　111 　年　　12　　月　　14　　日
                  刑事第三庭    審判長法　官  郭玫利
                                      法　官  王美玲
                                      法　官  林臻嫺
以上正本證明與原本無異。
如不服本裁定，應於收受本裁定後五日內向本院提出再抗告狀。
　　　　　　　　　　　　　　　　　　　書記官  劉素玲
中　　華　　民　　國　　111 　年　　12　　月　　14　　日